【裁判字號】    99,訴,2673
【裁判日期】    991115
【裁判案由】    毒品危害防制條例
【裁判全文】
臺灣臺中地方法院刑事判決              99年度訴字第2673號
公  訴  人  臺灣臺中地方法院檢察署檢察官
被      告  乙○○
義務辯護人  黃嘉明律師
上列被告因違反毒品危害防制條例案件案件，經檢察官提起公訴
（99年度毒偵字第2606號）後，聲請改依協商程序而為判決，本
院判決如下：
    主    文
乙○○施用第一級毒品，累犯，處有期徒刑捌月。
    犯 罪 事 實 及 理 由
一、犯罪事實：
(一)、乙○○曾因違反毒品危害防制條例案件，經本院裁定令入勒
    戒處所觀察、勒戒，經評定結果認無繼續施用傾向，於民國
    89年7 月3 日執行完畢釋放出所，經臺灣臺中地方法院檢察
    署檢察官於同年月4 日以89年度毒偵字第4269號為不起訴處
    分確定；復因施用毒品案件，經本院裁定令入勒戒處所觀察
    、勒戒後，經評定認有繼續施用毒品傾向，經本院以89年度
    毒聲字第6307號裁定令入戒治處所，施以強制戒治，於90年
    4 月13日停止戒治付保護管束出所，嗣因保護管束經撤銷，
    入戒治處所施以強制戒治，於91年2 月17日執行完畢，並經
    本院於90年1 月29日以89年度訴字第2565號判處處有期徒刑
    10月確定。復因違反毒品危害防制條例案件及竊盜案件，經
    最高法院以97年度台上字第2426號判處有期徒刑7 月、7 月
    確定及臺灣高等法院臺中分院以97年度上易字13 11 號判處
    有期徒刑4 月確定，合併定應執行刑為有期徒刑1 年4 月；
    再因竊盜案件，經本院以97年度中簡字2398號判處有期徒刑
    4 月確定，與上揭1 年4 月之有期徒刑接續執行，於98年12
    月8 日假釋出監並付保護管束，於99年1 月21日保護管束期
    滿，未執行之刑，視為已執行完畢。
(二)、詎乙○○仍不知戒除毒癮，復基於施用第一級毒品海洛因之
    犯意，於99年5 月23日下午約2 、3 時，在臺中市忠孝公園
    廁所內，以將第一級毒品海洛因摻水置入針筒內，再注射血
    管之方式，施用第一級毒品海洛因1 次。
(三)、嗣於99年5 月25日下午3 時30分許，在臺中市○○路與大智
    路口為警查獲，經徵其同意採取尿液送驗結果呈現可待因、
    嗎啡陽性反應，始知上情。
二、證據：
(一)、被告乙○○於本院準備程序中之自白。
(二)、卷附臺中市警察局第二分局委託鑑驗代號與真實姓名對照表
    、中山醫學大學附設醫院檢驗科藥物檢測中心於99年6 月10
    日出具之尿液檢驗報告。
(三)、臺灣高等法院被告前案紀錄表及臺灣臺中地方法院檢察署刑
    案資料查註紀錄表。
三、核被告乙○○所為，係犯毒品危害防制條例第10條第1 項施
    用第一級毒品罪。被告持有海洛因之低度行為，為其施用海
    洛因之高度行為所吸收，不另論罪。被告曾因違反毒品危害
    防制條例案件，經本院裁定令入勒戒處所觀察、勒戒，經評
    定結果認無繼續施用傾向，於89年7 月3 日執行完畢釋放出
    所，並經臺灣臺中地方法院檢察署檢察官於同年月4 日以89
    年度毒偵字第4269號為不起訴處分確定；復因施用毒品案件
    ，經本院裁定令入勒戒處所觀察、勒戒後，經評定認有繼續
    施用毒品傾向，經本院以89年度毒聲字第6307號裁定令入戒
    治處所，施以強制戒治，於90年4 月13日因停止戒治付保護
    管束出所，嗣因保護管束經撤銷，入戒治處所施以強制戒治
    ，於91年2 月17日執行完畢，並經本院於90年1 月29日以89
    年度訴字第2565號判處處有期徒刑10月確定。復因違反毒品
    危害防制條例案件及竊盜案件，經最高法院以97年度台上字
    第2426號判處有期徒刑7 月、7 月確定及臺灣高等法院臺中
    分院以97年度上易字13 11 號判處有期徒刑4 月確定，合併
    定應執行刑為有期徒刑1 年4 月；再因竊盜案件，經本院以
    97年度中簡字2398號判處有期徒刑4 月確定，與上揭1 年4
    月之有期徒刑接續執行，於98年12月8 日假釋付保護管束，
    於99年1 月21日保護管束期滿未執行之刑，視為已執行完畢
    ，有臺灣高等法院被告前案紀錄表1 份在卷可稽。被告於刑
    之執行完畢後，5 年內故意再犯本件有期徒刑以上之罪，為
    累犯，應依刑法第47條第1 項規定，加重其刑。
四、本件經檢察官與被告於審判外達成協商之合意且被告已認罪
    ，其合意內容為：被告施用第一級毒品海洛因之行為願受科
    刑範圍為有期徒刑8 月。經查，上開協商合意並無刑事訴訟
    法第455 條之4 第1 項所列情形之一，檢察官聲請改依協商
    程序而為判決，本院爰不經言詞辯論，於協商合意範圍內為
    協商判決，合予敘明。
五、應適用之法條：
    刑事訴訟法第455 條之4 第2 項、第455 條之8 ，毒品危害
    防制條例第10條第1 項，刑法11條、第47條第1 項。
六、協商判決除有刑事訴訟法第455 條之4 第1 項第1 款於本訊
    問程序終結前，被告撤銷協商合意或檢察官撤回協商聲請者
    ；第2 款被告協商之意思非出於自由意志者；第4 款被告所
    犯之罪非第455 條之2 第1 項所定得以協商判決者；第6 款
    被告有其他較重之裁判上一罪之犯罪事實者；第7 款法院認
    應諭知免刑或免訴、不受理者情形之一，及違反同條第2 項
    「法院應於協商合意範圍內為判決；法院為協商判決所科之
    刑，以宣告緩刑或2 年以下有期徒刑、拘役或罰金為限」之
    規定者外，不得上訴。
七、如有上開得上訴情形，得自收受判決送達之日起10日內，向
    本院提出上訴書狀（須附具體理由及繕本），上訴於第二審
    法院。
    上訴書狀如未敘述理由，應於上訴期間屆滿後20日內補提理
    由書於本院。
本案經檢察官甲○○到庭執行職務。
中    華    民    國    99    年    11    月    15    日
                  刑事第十庭    法  官  楊萬益
上正本證明與原本無異。
                                書記官  譚系媛
中    華    民    國    99    年    11    月    15    日
附錄本案論罪科刑法條
毒品危害防制條例第10條
施用第1 級毒品者，處6 月以上5 年以下有期徒刑。
施用第2 級毒品者，處3 年以下有期徒刑。

司法院資訊處製作；財團法人民間司法改革基金會備份。
